臺灣新北地方法院行政訴訟判決
111年度交字第360號
原      告  陳王利

被      告  新北市政府交通事件裁決處
                    設新北市○○區○○路0段000號2樓
代  表  人  李忠台  住同上
訴訟代理人  黃曉妍律師
上列當事人間因交通裁決事件，原告不服被告中華民國111年5月
17日新北裁催字第48-CX0000000號裁決，提起行政訴訟，本院判
決如下：
    主  文
一、原告之訴駁回。
二、訴訟費用新臺幣300元由原告負擔。
    事實及理由
壹、程序方面：本件係因原告不服被告所為道路交通管理處罰條
    例第8條的裁決而提起撤銷訴訟，依行政訴訟法第237條之
　　1，應適用交通裁決事件訴訟程序。而本件因卷證資料已經
    明確，於是本院依同法第237條之7規定，不經言詞辯論，直
    接裁判。
貳、實體方面：
一、爭訟概要：緣原告陳王利駕駛其所有之車牌號碼000-0000號
    自用小客車（下稱系爭汽車），於民國（下同）111年3月29
    日上午6時48分許，行經新北市○○區○○路0段000號處前，因
    有「不依規定駛入來車道（跨越分向限制線駛入來車道）」
    之違規行為，經民眾於111年3月30日檢具違規採證資料向新
    北市政府警察局蘆洲分局（下稱舉發機關）提出檢舉，經舉
    發機關執勤員警認定違規屬實，遂於111年4月15日填製新北
    市警交大字第CX0000000號舉發違反道路交通管理事件通知
    單予以舉發，記載應到案日期為111年5日30月前，並於111
    年4月15日入案移送被告處理。原告嗣於111年4月26日以線
    上方式提出申訴不服舉發，案經被告函請舉發機關查明原告
    陳述情節及違規當時情形，仍認違規事實明確，被告為此乃
    依道路交通管理處罰條例第45條第1項第3款、第63條第1項
    （即第63條第1項第1款）等規定，以111年5月17日新北裁催
    字第48-CX0000000號違反道路交通管理事件決書（下稱原處
    分）裁處原告罰鍰新台幣（下同）900元，並記違規點數1點
    。原告不服原處分，於是提起本件行政撤銷交通裁決訴訟。
二、原告起訴主張及聲明：
(一)原告主張要旨：
　1.茲就原告起訴所提原證1「自原告行車紀錄器擷取左轉連續
    影像」說明如下：
  ⑴6時48分53秒：系爭汽車行至成洲六路路口前，依循左轉成洲
    六路之車流欲左轉至成洲六路，此時路口號誌為綠燈，對向
    車輛均已通過路口，左轉車輛陸續左轉中。由於受限道路寬
    度，左轉車輛於左轉時會緊臨分向限制線，以利同向直行車
    輛尚可直行通過，有利路口車流運轉。
　⑵6時48分54秒：同向右側直行車輛已通過停止線，系爭汽車遵
    循左轉車流動線，準備左轉中。
　⑶6時48分55秒：車牌號碼000-000(箭頭指處）普通重機忽自系
    爭汽車右前側切入爭道左轉。
　⑷6時48分56秒：759-JTF普通重機爭道左轉中，為避免與該機
    車發生碰撞事故，基於防衛，在毗鄰來車道無來車之安全情
    形下，原告減速並加大左轉轉向角度以閃避759-JTF普通重
    機。
  ⑸6時48分57秒：因閃避759-JTF普通重機爭道左轉，原告減速
    並加大左轉轉向角度，致使系爭汽車提前於路口左轉，此時
    車體角度，左後輪已踰越分向限制線，但也成功拉長與759-
    JTF普通重機之安全間距，避免撞擊事故發生。
　2.被告按道路交通管理處罰條例第45條第1項第3款處罰，顯非
    適法之裁決：
  ⑴按道路交通管理處罰條例第45條第1項第3款（下稱系爭條文
    ）規定：「汽車駕駛人，爭道行駛有下列情形之一者，處新
    臺幣六百元以上一千八百元以下罰鍰：…三、不依規定駛入
    來車道。」，可見適用系爭條文之首要行為要件為「爭道行
    駛，如無「爭道行駛」即不符本條文處罰要件。因此，從原
    證1觀諸原告被舉發之地點、駕駛行為，原告於成泰路3段與
    成洲六路交叉路口依循左轉成洲六路之車流左轉至成洲六路
    時，並未與同向或來向車輛有任何爭道行駛行為，亦無駛入
    來車道之爭道意圖，僅因閃避759-JTF普通重機致左轉時左
    後輪踰越雙黃線，而被告卻僅憑左後輪踰越雙黃線即驟認原
    告有爭道行駛行為，顯有裁量濫用之情。是以，縱使系爭汽
    車於左轉時有左後輪踰越雙黃實線違規之情形，其違規行為
    亦難謂適用系爭條文，爰被告裁決認定原告違反系爭條文係
    違法裁決甚明。
  ⑵再者，按同法第63條規定「汽車駕駛人有下列各款所列條款
    之一者，除依原條款處罰鍰外，並予記點：一、有…第四十
    五條…，各記違規點數一點。」同條文第3項前段「汽車駕駛
    人在六個月内，違規記點共達六點以上者，吊扣駕駛執照一
    個月。」；是以，若僅以左後輪踰越雙黃實線，就草率認定
    違反系爭條文，除不符罪責相當原則，在此草率認定下，極
    易造成汽車駕駛人在六個月内違規記點達六點以上，致遭吊
    扣駕駛執照一個月，其侵害人民駕駛汽車權益甚大，合予陳
    明。
　3.按違反道路交通管理事件統一裁罰基準及處理細則第12條規
    定「行為人有下列情形之一，而未嚴重危害交通安全、秩序
    ，且情節輕微，以不舉發為適當者，交通勤務警察或依法令
    執行交通稽查任務人員得對其施以勸導，免予舉發：…十四
    、駕駛汽車因閃避突發之意外狀況，致違反本條例規定。十
    五、因客觀具體事實，致違反本條例規定係出於不得已之行
    為。」，另按行政程序法第7條規定：「行政行為，應依下
    列原則為之：一、採取之方法應有助於目的之達成。二、有
    多種同樣能達成目的之方法時，應選擇對人民權益損害最少
    者。三、採取之方法所造成之損害不得與欲達成目的之利益
    顯失均衡。」；循此，本違規事件，原告係因閃避突發之狀
    況及客觀具體事實，致左後輪踰越雙黃實線，係出於不得已
    之行為，且未危害交通安全、秩序，情節輕微；從而，依前
    開法律條文規定，免予舉發，亦非法所不許。
　4.被告111年7月25日答辯狀答辯理由第5點略謂「…惟自上述檢
    舉影像内容及影像連續截圖（被證6)所示，確有一普種機行
    駛於系爭車輛前方，然其並非突從路邊竄出抑或有超越合理
    行駛之行為，客觀上並不存有需違規跨越雙黃線才能閃避之
    情狀，本件舉發自屬適法…」等語置辯；查被告顯然將原已
    行駛在系爭汽車前方之另一部普通重機（車號為NLR-2738如
    原證2可明）誤指為車號000-000普通重機（下稱759-JTF機
    車），NLR-2738普通重機合法行駛並無爭議。依據被證6拍
    攝視角，759-JTF機車已被系爭汽車遮蔽，無法於被證6視見
    ，謹請鈞庭務必參酌原告所提原證1照片，方能窺見759-JTF
    機車從系爭汽車右側切入爭道左轉之行為。
　5.茲就759-JTF機車於成泰路3段與成洲六路交叉路口（下稱系
    爭路口）爭道左轉之行為再補充說明如下：
　⑴759-JTF機車從系爭汽車右侧切入爭道左轉後，並未續行成洲
    六路而係逕致上路邊人行道(如原證3)：
　　原告在閃避759-JTF機車後，即未見759-JTF機車行駛於成洲
    六路上，在驚嚇及疑惑下，便於事後下載系爭汽車之行車記
    錄器影像以瞭解759-JTF機車之行駛動線，方知759-JTF機車
    爭道左轉係要駛上成洲六路人行道，759-JTF機車之騎士應
    已預判其左轉軌跡不會與系爭汽車左轉執跡衝突，方爭道左
    轉。
　⑵原告保留有被舉發當時行車記錄影像之舉，可證系爭汽車確
    實因閃避759-JTF機車方踰越雙黃線：
　　按原告被舉發違規日期為民國（下同）111年3月29日，俟於
    111年4月25日原告收受蘆洲分局之舉發違反道路交通管理事
    件通知單，期間相隔27日，如原告未將被舉發當時行車記錄
    影像事先下載，該記錄影像早已因行車記錄器有限記憶卡容
    量而被覆蓋消滅，然原告下載行車記錄影像並非因預知會被
    檢舉而保留證據，而係759-JTF機車爭道左轉行為怪異，在
    驚嚇之餘為瞭解真相方下載行車記錄影像致陰錯陽差成為可
    證原告清白之重要證據，若759-JTF機車無爭道左轉行為，
    原告何須下載行車記錄影像以解疑惑。是以，系爭汽車確實
    因閃避759-JTF機車方於左轉時踰越雙黃線，祈請鈞庭明鑒 
    。
　6.此外，系爭汽車於系爭路口左轉時，係俟系爭路口來向車輛
    駛離後方循左轉車輛循序左轉，對向車道後續之來車亦尚未
    駛近系爭路口，尚有時間供左轉車左轉，此由759-JTF機車
    搶先行駛於系爭汽車前端左轉，可客觀證明系爭汽車左轉時
    ，對向車道尚未有車輛通行於系爭路口。
　7.按行政罰法第7條第1項規定：「違反行政法上義務之行為非
    出於故意或過失者，不予處罰。」，原告駕駛系爭汽車於系
    爭路口左轉時踰越雙黃線係為閃避759-JTF機車從系爭汽車
    右侧切入爭道左轉所致，非出於故意或過失，且未危害交通
    安全、秩序，情節輕微。
　8.關於被告民國111年8月11日行政訴訟補充答辩狀內容(原告1
    11年8月19日方收到)，茲表示意見如下：
　⑴關於補充理由第2點第7行稱:「…惟原告於進入路口前即提前
    向左跨越分向線限制線進行左轉，於左轉期間車號000-000
    之普重機出現在系爭汽之右前方…」等語，係被告臆測妄斷
    之詞，不足採。查被證6違規採證照片中(共4幀照片)，均未
    見759-JTF機車(以下改稱系爭機車）影像，被告卻可在未見
    系爭機車影像下斷定原告向左跨越分向限制線後於左轉期間
    系爭機車方出現在系爭汽車之右前方，顯係被告子虛烏有欲
    加之罪之詞，不足採。
　⑵關於補充理由第2點第9行續稱：「…其（系爭機車）並非自成
    泰路3段口或成泰路三段577巷口駛出，且從系爭機車之轉彎
    孤度觀察，應得合理推斷系爭機車之行向相同，換言之，該
    機車並非原告所指突然竄出，且系爭汽車轉彎時與其尚有相
    當距離…」等語，茲表示意見如下：
　①「…其並非自成泰路3段口…」此處被告所稱道路口名稱，經原
    告查，於被舉發違規地點鄰近並無相關路口名稱與被告所指
    相符，研判疑似被告誤植，先予陳明。
　②按系爭機車是否突然竄出，有原證1「6時48分54秒」及「6時
    48分55秒」二幀照片可證，系爭機車係突然出現在系爭汽車
    右前方並與系爭汽車之距離幾秒緊鄰；再者，按道路交通安
    全規則第94條第3項規定：「汽車行駛時，駕駛人應注意車
    前狀況，及兩車並行之間隔，並隨時採取必要之安全措施，
    ……」，是以，系爭機車突然出現在系爭汽車右前方且有左轉
    之趨勢，在並行間隔距離不足及安全有虞下，不得不向左閃
    避系爭機車，從而左轉時踰越雙黄線，係出於不得已之行為
    。
　③系爭機車左轉後駛上成洲六路路邊人行道(原告111年8月9日
    準備狀已向鈞庭陳述)，其實際左轉軌跡半徑大於正常駛於
    車道之軌跡半徑，加上系爭汽車已提前閃避系爭機車，從而
    ，系爭汽車轉彎時與系爭機車之間隔必隨轉彎弧度之差異而
    逐漸拉寬，此一情形被告刻意指稱是「系爭汽車轉彎時與其
    (系爭機車)尚有相當距離」是導果為因之詞，不足採。
　9.被告已自認將系爭汽車前方車號000-0000普通重機誤指為系
    爭機車，其違反行政程序法第9條：「行政機關就該管行政
    程序，應於當事人有利及不利之情形，一律注意。」之規定
    甚明。原告於111年4月25日收到蘆洲局所開舉發違規通知單
    後，即於111年4月26日向被告提出申訴，並敘明係突遇系爭
    機車爭道左轉，為避免與系爭機車發生碰撞事故，基於防衛
    ，在來車道無來車之安全情形下向左閃避等情，並附系爭機
    車爭道左轉照片。惟被告均未正視原告有利之證據，方致造
    成誤指系爭機車一事，被告顯已違反行政程序法第9條規定
    ，本件處分違法甚明。
(二)聲明：撤銷原處分。
三、被告答辯及聲明：
(一)被告答辯要旨：
　1.經查檢舉影像內容(採證光碟之「影片.avi」，畫面時間:06
    :48:05至06:48:08)，原告駕駛系爭車輛行駛於五股區成泰
    路3段，系爭路段路面劃有雙黃實線，該標線清晰且無斑駁
    致無法辨識之情存在，依道路交通標誌標線號誌設置規則該
    標線用以分隔對向車道之用，雙向禁止超車、跨越或迴轉，
    然於畫面時間06:48:05至06:48:08，當時路口號誌顯示為綠
    燈，成泰路雙向均有車輛通行，原告駕駛系爭車輛跨越路面
    雙黃實線進行左轉，核其行為確有「跨越分向限制線駛入來
    車道」之違規屬實，被告據此依道路交通管理處罰條例第45
    條第1項第3款及第63條第1項第1款作成罰鍰及記點處分，應
    無違誤。
　2.原告主張係為閃躲一車號000-000之普重機，致左轉時左後
    輪逾越雙黃線，並無爭道行為及意圖，惟自上述檢舉影像內
    容及影像連續截圖所示，確有一普種機行駛於系爭車輛前方
    ，然其並非突從路邊竄出抑或有超越合理行駛之行為，客觀
    上並不存有需違規跨越雙黃線才能閃避之情狀，本件舉發自
    屬適法；且檢視旨揭影像內容，系爭車輛左側前後輪均已跨
    越路面雙黃實線，當時號誌為綠燈，系爭路段雙向均有車輛
    通行，且路面劃有路口行車導引線，原告自應依沿該標線於
    路口進行轉彎，以維通行車輛之安全，然原告卻以跨越分向
    限制線駛入來車道之方式進行轉彎，尚難謂未就對向來車之
    通行產生妨礙，提高肇生交通事故之風險，綜上，其主張並
    無可採，不影響本件違規事實成立之認定，原處分應予以維
    持。
  3.再者，原告既為合法考領汽車駕駛執照之人，有汽車車籍查
    詢資料及駕駛人基本資料為憑，其對上述規定應知之甚詳，
    並應確實遵守。是原告前揭所述，無非單方所執之詞，委無
    足取。綜上所述，被告依法裁處，應無違誤，原告之訴為無
    理由，陳請判決如答辯聲明所載，以維法紀。
　4.就原告行政訴訟準備狀內容所指被告將原已行駛在其前方車
    號000-0000普通重機誤指為759-JFT普通重機一事，經被告
    再次檢視檢舉影像及原告檢附之行車紀錄器影像截圖，答辯
    狀中就原告主張欲閃躲之機車確有誤認，遂以此狀進行更正
    並補充答辯，合先敘明。
　5.自檢舉影像內容以觀，原告駕駛系爭汽車行經於成泰路3段
    與成洲六路口時，顯示左側方向燈欲向左轉進入成洲六路，
    系爭路口路面劃有行車導引線，用以導引車輛轉彎，此於道
    路交通標誌標線號誌設置規則第189條定有明文，而該標線
    清晰並不存斑駁致無法辨識之情，行經之用路人應得清楚預
    見並依其指示進行左轉，以策行車安全，惟原告於進入路口
    前即提前向左跨越分向線限制線進行左轉，於左轉期間車號
    000-000之普重機出現在系爭汽車之右前方，其並非自成泰
    路3段口或成泰路三段577巷口駛出，且從系爭機車之轉彎弧
    度觀察，應得合理推斷系爭機車之行向相同，換言之，該機
    車並非原告所指突然竄出，且系爭汽車轉彎時與其尚有相當
    距離，仍不存需客觀上並不存有需違規跨越雙黃線才能閃避
    之情狀，堪認本件違規事實確存在，處分應予以維持。
(二)聲明：原告之訴駁回。
四、爭點：
(一)被告認原告駕駛系爭汽車，於111年3月29日上午6時48分許
    ，行經新北市○○區○○路0段000號處前，有「不依規定駛入來
    車道（跨越分向限制線駛入來車道）」之違規行為，以原處
    分裁罰原告，是否合法有據？
(二)原告以其系爭汽車當時欲於路口左轉，但卻突然有一輛車號
    000-000號普通重型機車從其右側駛出，並切入左轉，為閃
    避該機車以免發生碰撞，而加大左轉轉向角度，致使其車輛
    跨越分向限制線等情為由，主張其符合違反道路交通管理事
    件統一裁罰基準及處理細則第12條第1項第14款及第15款規
    定，為屬突發之意外狀況、不得已之行為，否認有何故意或
    過失之可歸責事由，是否有理可採？
五、本院之判斷：
(一)前提事實：原告駕駛其所有之系爭汽車，於111年3月29日上
    午6時48分許，行經新北市○○區○○路0段000號處前，因有「
    不依規定駛入來車道（跨越分向限制線駛入來車道）」之違
    規行為，遭民眾於111年3月30日（符合行為時道路交通管理
    處罰條例第7條之1所規定之7日檢舉期限）檢具違規採證資
    料向舉發機關提出檢舉，經舉發機關執勤員警認定違規屬實
    ，遂於111年4月15日製單舉發，記載應到案日期為111年5日
    30月前，並於111年4月15日入案移送被告處理。原告嗣雖於
    到案期限前之111年4月26日以線上方式提出申訴不服舉發，
    然案經被告函請舉發機關查明原告陳述情節及違規當時情形
    ，仍認違規事實明確，被告為此乃依道路交通管理處罰條例
    第45條第1項第3款、第63條第1項（即第63條第1項第1款）
    等規定，以原處分裁處原告罰鍰900元，並記違規點數1點等
    情，此有檢舉明細資料、本案舉發通知單暨合法送達正明、
    違規歷史資料查詢報表、原告111年4月26日之交通違規申訴
    、新北市政府警察局蘆洲分局111年5月9日新北警蘆交字第1
    114443078號函、原處分書、新北市政府警察局蘆洲分局111
    年7月5日新北警蘆交字第1114448913號函、採證照片、系爭
    汽車車籍查詢、駕駛人基本資料及採證光碟等在卷可稽（分
    見本院卷第69頁、第71頁暨第75頁至第78頁、第73頁、第79
    頁、第81頁至第82頁、第83頁、第87頁、第89頁至第90頁、
    第91頁、第93頁及第95頁），核堪採認為真正。
(二)被告認原告駕駛系爭汽車，於111年3月29日上午6時48分許
    ，行經新北市○○區○○路0段000號處前，有「不依規定駛入來
    車道（跨越分向限制線駛入來車道）」之違規行為，以原處
    分裁罰原告，核屬合法有據。
　1.應適用之法令：　
  ⑴按道路交通標誌標線號誌設置規則(下稱設置規則)第149條第
    1項第1款第8目規定:「標線依其型態原則上分類如下：一、
    線條以實線或虛線標繪於路面或緣石上，用以管制交通者，
    原則上區分如下：（八）雙黃實線設於路段中，用以分隔對
    向車道，並雙向禁止超車、跨越或迴轉。」，核上開設置規
    則，乃係依道路交通管理處罰條例第4條第3項之授權而訂定
    ，就其標線之設置目的，在於提供車輛駕駛人及行人有關道
    路路況之警告、禁制、指示等資訊，以便利行旅及促進 交
    通安全，其規定內容明確，並無牴觸法律之規定，依法即應
    加以適用。
　⑵次按「汽車在未劃設慢車道之雙向二車道行駛時，應依下列
    規定：二、在劃有分向限制線之路段，不得駛入來車之車道
    內。」，道路交通安全規則第97條第1項第2款定有明文。復
    按「汽車駕駛人，爭道行駛有下列情形之一者，處新臺幣六
    百元以上一千八百元以下罰鍰：三、不依規定駛入來車道。
    」、「汽車駕駛人有下列各款所列條款之一者，除依原條款
    處罰鍰外，並予記點：一、有第三十三條第一項、第二項、
    第三十八條第一項、第四十條、第四十五條、第四十七條第
    一款至第三款、第四十八條、第四十九條或第六十條第二項
    第一款、第二款情形之一者，各記違規點數一點。」，道路
    交通管理處罰條例第45條第1項第3款、第63條第1項第1款亦
    有明文規定。
  ⑶另按違反道路交通管理事件統一裁罰基準及處理細則第 1條
    規定：「本細則依道路交通管理處罰條例第92條第 4項規定
    訂定之」、 第2條第1項、第2項規定：「處理違反道路交通
    管理事件之程序及統一裁罰基準依本細則之規定辦理。前項
    統一裁罰基準，如附件違反道路交通管理事件統一裁罰基準
    表。」，核上開統一裁罰基準及處理細則之規定，就其立法
    目的及功能，乃為防止處罰機關枉縱或偏頗，依道路交通管
    理處罰條例第92條第 4項所授權交通部會同內政部訂定「違
    反道路交通管理事件統一裁罰基準及處理細則」及其附件「
    違反道路交通管理事件統一裁罰基準表」，用以維持裁罰之
    統一性與全國因違反道路交通管理事件受處罰民眾之公平，
    不因裁決人員不同，而生偏頗，寓有避免各監理機關於相同
    事件恣意為不同裁罰之功能，並非法所不許，於憲法上保障
    人民財產權之意旨並無牴觸（此並有改制前之司法院大法官
    會議釋字第511號解釋意旨理由足資參照），並無違反法律
    保留原則。再依本件違規行為時點之違反道路交通管理事件
    統一裁罰基準表記載：機車或小型車汽車駕駛人不依規定駛
    入來車車道，於期限內繳納或到案聽候裁決者，應處罰鍰90
    0元，記違規點數1點。核此等規定，既係基於母法之授權而
    為訂定，且就違反道路交通管理事件統一裁罰基準及處理細
    則附件所示統一裁罰基準表中有關道路交通管理處罰條例第
    42條之裁罰基準內容（基準表區分機車或小型車、大型車，
    並以行為人之違規是否於期限內繳納或到案聽候裁決者及其
    逾越到案期限在30日內、30日以上60日以內及60日以上者，
    分別裁處以不同罰鍰標準，符合相同事件相同處理，不同事
    件不同處理之平等原則。），並未牴觸母法，是被告自得依
    此基準而為裁罰。
  2.經查，本案係民眾於111年3月29日6時48分許，在新北市○○
    區○○路0段000號附近，發現系爭汽車跨越分向限制線駛入來
    車道之違規情事，並於111年3月30日於前開違規行為7日內
    檢具事證提出檢舉，嗣舉發機關審視事證核違規屬實，爰依
    法製單舉發等情，業據新北市政府警察局蘆洲分局111年7月
    5日新北警蘆交字第1114448913號函述在案（見本院卷第87
    頁），並有本案檢舉明細資料及舉發通知單為憑，復觀諸本
    院卷第89頁至第90頁所附之採證照片所示，可知於照片顯示
    時間2022/03/29 06:48:05時，見本件系爭汽車（即照片內
    以黃色箭頭所標示之車輛）已行駛在成泰路3段之機車停等
    區內，尚未進入路口，此時清楚可見在系爭汽車左側之地面
    道路上繪有雙黃線之分向限制線，則依上揭設置規則第149
    條第1項第1款第8目所規定，可知該路段乃雙向禁止車輛超
    車、跨越或迴轉，然於照片顯示時間2022/03/29 06:48:06
    至06:48:07時，卻見該系爭汽車於進入路口左轉時，提前左
    轉而其左側前後輪均跨越分向限制線，意即該系爭汽車之左
    側部分已經駛入對向之來車車道，此情核與前開新北市政府
    警察局蘆洲分局111年7月5日新北警蘆交字第1114448913號
    函文所述之舉發違規經過情形大致相符，準此被告認原告駕
    駛系爭汽車，於111年3月29日上午6時48分許，行經新北市○
    ○區○○路0段000號處前，有「不依規定駛入來車道（跨越分
    向限制線駛入來車道）」之違規行為即屬無誤，被告據以原
    處分裁罰原告，要屬合法有據。
(三)原告以其系爭汽車當時欲於路口左轉，但卻突然有一輛車號
    000-000號普通重型機車從其右側駛出，並切入左轉，為閃
    避該機車以免發生碰撞，而加大左轉轉向角度，致使其車輛
    跨越分向限制線等情為由，主張其符合違反道路交通管理事
    件統一裁罰基準及處理細則第12條第1項第14款及第15款規
    定，為屬突發之意外狀況、不得已之行為，否認有何故意或
    過失之可歸責事由，乃屬無理難採。
　1.查，原告雖起訴主張其當時欲於路口左轉，但卻突然有一輛
    車號000-000號普通重型機車從其右側駛出，並切入左轉，
    為閃避該機車以免發生碰撞，而加大左轉轉向角度，致使其
    車輛跨越分向限制線等情為由，訴請撤銷本件被告所為之原
    處分。
　2.惟查，經本院觀諸原告起訴狀所檢送之原證1之系爭汽車行
    車紀錄器錄影採證照片（見本院卷第21頁至第25頁）所示，
    可知於照片顯示時間2022/03/29 06:48:53至06:48:54時，
    見原告所駕駛之系爭汽車行駛在成泰路3段，尚未進入路口
    內，嗣於照片顯示時間2022/03/29 06:48:55時，即見原告
    上開主張所陳稱之車號000-000號普通重型機車（即照片內
    以黃色箭頭所標示戴紅色安全帽之機車）從本件系爭汽車右
    側駛出，並於照片顯示時間2022/03/29 06:48:56時，該車
    號000-000號普通重型機車旋即行駛至系爭汽車之前方處之
    停止線前，而此時該車號000-000號普通重型機車及行駛在
    後之系爭汽車均尚未有立即向左行駛，而且二車亦有相當之
    間隔距離，並未有原告起訴所指該車號000-000號普通重型
    機車要左轉行駛，而為求閃避以免發生車輛碰撞之緊急狀況
    發生，嗣於照片顯示時間2022/03/29 06:48:57時，見前述
    之車號000-000號普通重型機車已行駛至舉發違規路口並左
    轉往成洲六路方向行駛，此時系爭汽車與該車號000-000號
    普通重型機車相隔距離約有一個行人穿越道之長度（此從上
    開原告所提本院卷第25頁上方照片內中白色虛線之路口行車
    導引線之位置在系爭汽車行車紀錄器畫面之中央偏右即可推
    知），然此時系爭汽車之車身卻已跨越分向限制線至對向車
    道行駛等情，則縱使該車號000-000號普通重型機車已開始
    左轉行駛，但該機車已行駛至系爭汽車前方處且尚有一段距
    離，而非兩車並肩行駛之狀況，因此，即使該車號000-000
    號普通重型機車於此時突然開始左轉行駛，然行駛在後方之
    系爭汽車僅要繼續保持在此距離之情形下，即毋須要提早左
    轉跨越雙黃線至對向車道內，是以，本院核諸當時該車號00
    0-000號普通重型機車於照片顯示時間2022/03/29 06:48:57
    開始左轉之情況，亦難認屬突發之意外狀況。綜上，原告主
    張其當時駕駛系爭汽車跨越分向限制線，而行駛至對向車道
    ，為屬突發之意外狀況、不得已之行為，乃屬無理難採。原
    告主觀上縱認其為與前方同為左轉之系爭機車保持適當之間
    距，然其疏未注意卻已造成跨越分向限制線，而行駛至對向
    車道，其違規行為，縱非故意為之，然亦有過失之可歸責事
    由，依法仍應處罰，特再敘明。
(四)本件判決基礎已臻明確，兩造其餘攻擊防禦方法及訴訟資料
    ，經本院審核後，或與本案爭點無涉，或對於本件判決結果
    不生影響，爰無庸一一再加論述，爰併敘明。
(五)本件第一審裁判費新臺幣300元，應由敗訴之原告負擔，所
    以確定如主文第2項所示。
六、結論：原處分並無違誤，原告訴請撤銷為無理由，應予駁回
    。
中　　華　　民　　國　　111 　年　　9 　　月　　6 　　日
                  行政訴訟庭  法  官  楊志勇
上為正本係照原本作成。
如不服本判決，應於判決送達後20日內，向本院提出上訴狀，上
訴狀並應記載上訴理由，表明關於原判決所違背之法令及其具體
內容或依訴訟資料可認為原判決有違背法令之具體事實，並繳納
上訴費新臺幣750元。 其未表明上訴理由者，應於提出上訴後20
日內向本院補提理由書（上訴狀及上訴理由書均須按他造人數附
繕本），如逾期未提出上訴理由書者，本院毋庸再命補正，由本
院逕以裁定駁回上訴。
                              書記官  李懿淳
中　　華　　民　　國　　111 　年　　9 　　月　　7 　　日